臺灣彰化地方法院刑事判決　　　　　　　　　　　　九十三年度訴字第一四九八號
　　公　訴　人　臺灣彰化地方法院檢察署檢察官
　　被　　　告　甲○○
右列被告因違反毒品危害防制條例案件，經檢察官提起公訴（九十三年度毒偵字第三
六九九號），被告於準備程序中對檢察官起訴事實為認罪之答辯，經本院合議庭裁定
依簡式審判程序審理，本院判決如左：
    主  文
甲○○施用第一級毒品，處有期徒刑壹年；又施用第二級毒品，處有期徒刑捌月。應
執行有期徒刑壹年陸月。
    事實及理由
一、甲○○前有傷害、殺人、違反肅清煙毒條例等前科（於本件均不構成累犯），又
    前於民國八十八年間因施用毒品案件，經觀察、勒戒後，認有繼續施用毒品之傾
    向，經裁定令入戒治處所施以強制戒治一年，嗣經裁定停止戒治，所餘戒治期間
    付保護管束，復經撤銷停止戒治，再入戒治處所施以強制戒治，甫於九十年二月
    六日執行完畢釋放，由臺灣彰化地方法院檢察署檢察官於九十年三月九日，以九
    十年度戒毒偵字第三四○、三四一、三四二、三四三號為不起訴處分確定，復於
    九十三年間再犯施用第一、二級毒品案件，由臺灣彰化地方法院檢察署檢察官提
    起公訴，經本院於九十三年五月二十一日，以九十三年度訴字第三八三號判處有
    期徒刑十月、六月，應執行有期徒刑一年二月確定（現在臺灣彰化監獄執行中）
    。詎甲○○仍不思戒除毒癮，於強制戒治處分執行完畢釋放後，五年內再基於施
    用第一級毒品之犯意，於前開本院九十三年訴字第三八三號判決宣示後之九十三
    年八月二十八上午九時五分許，在其位於彰化縣和美鎮○○里○里路十二號住處
    內，以將海洛因摻入香菸吸用之方式，施用第一級毒品海洛因一次。另基於施用
    第二級毒品之犯意，於前開本院九十三年訴字第三八三號判決宣示後之九十三年
    八月二十八上午九時許，亦在前開住處，以將甲基安非他命置於錫箔紙上用火燒
    烤，待起煙霧後吸用之方式，施用第二級毒品甲基安非他命一次（起訴書誤載為
    安非他命）。嗣於九十三年八月二十八日中午十二時許，在彰化縣和美鎮○○路
    三商百貨前，為警查獲，並經其同意採集其尿液送驗結果，呈嗎啡及甲基安非他
    命陽性反應，始查悉上情。
二、上開犯罪事實有以下證據可資證明：
    (一)被告甲○○於本院審理時之自白；
    (二)彰化縣衛生局九十三年九月六日煙檢字第九三二七四四號尿液檢驗成績書一份
      ；
    (三)臺灣高等法院被告全國前案紀錄表、本院九十三年度訴字第三八三號刑事判決
      各一份。
三、至公訴意旨另以：被告基於施用第一級毒品海洛因之概括犯意，於本院九十三年
    度訴字第三八三號刑事判決宣示（即九十三年五月二十一日）後之某日起至九十
    三年八月二十八日上午九時、中午十二時止，尚有多次施用第一、二級毒品之犯
    行等語。惟按犯罪事實應依證據認定之，無證據不得認定犯罪事實。又不能證明
    被告犯罪者，應諭知無罪之判決，刑事訴訟法第一百五十四條第二項、第三百零
    一條第一條分別定有明文。又刑事訴訟法第一百六十一條已於九十一年二月八日
    修正公布，其第一項規定：檢察官就被告犯罪事實，應負舉證責任，並指出證明
    之方法。因此，檢察官對於起訴之犯罪事實，應負提出證據及說服之實質舉證責
    任。倘其所提出之證據，不足為被告有罪之積極證明，或其指出證明之方法，無
    從說服法院以形成被告有罪之心證，基於無罪推定之原則，自應為被告無罪判決
    之諭知（最高法院九十二年台上字第一二八號判例要旨參照）。本件公訴人認被
    告自九十三年五月二十一日後之某日起至九十三年八月二十八日上午九時、中午
    十二時止，尚有多次施用第一、二級毒品之犯行，無非以被告曾於九十三年十月
    十九日在偵查中供稱：「九十年二月六日強制戒治出監後，從九十二年十二月又
    開始施用海洛因以摻入香菸內吸用、安非他命以鋁箔紙吸用，直到查獲當日八月
    二十八日又再施用」等語（參見臺灣彰化地方法院檢察署九十三年度毒偵字第三
    六九九號卷第十八頁）。然查，被告於本院審理時堅稱其僅分別於九十三年八月
    二十八日上午九時五分許、九時許各施用第一、二級毒品一次明確，而參之被告
    偵查中所供，其所謂「自九十二年十二月又開始施用海洛因、安非他命，直到查
    獲當日八月二十八日又再施用」，係指前經強制戒治執行完畢釋放後（即九十年
    二月六日），九十二年十二月間又施用毒品（即本院九十三年度訴字第三八三號
    判決所認定之犯罪事實之），該案宣示判決後至查獲當日八月二十八日始又施用
    毒品之意（見本院九十三年十一月十七日審判筆錄第四頁），公訴人據此認被告
    有連續施用第一、二級毒品犯行，似有誤會，此外，公訴人復未提出其他可資證
    明被告確有連續施用第一、二級毒品犯行之證據供本院調查，本院亦查無其他積
    極證據足資證明被告於九十三年五月二十一日後之某日起至九十三年八月二十八
    日上午九時五分許、九時許止，尚有多次施用第一、二級毒品之犯行，原應為無
    罪之諭知，惟公訴意旨認此部分與前開有罪部分有連續犯之裁判上一罪關係，爰
    不另為無罪之諭知，附此敘明。
四、應依刑事訴訟法第二百七十三條之一第一項、第二百九十九條第一項前段、第三
    百十條之二、第四百五十四條第一項，毒品危害防制條例第十條第一項、第二項
    ，刑法第十一條前段、第五十一條第五款，判決如主文。
五、如不服本判決，應於判決送達後十日內向本院提出上訴狀，上訴於臺灣高等法院
    臺中分院（須附繕本）。
中      華      民      國    九十三    年     十一     月    二十六    日
                                     臺灣彰化地方法院刑事第二庭
                                       法      官  許  雅  婷
右正本證明與原本無異。
如不服本判決，應於判決送達後十日內向本院提出上訴狀( 須附繕本 )。
                     法院書記官  謝  秋  德
中      華      民      國    九十三    年     十一     月    二十九    日
附錄本案論罪科刑法條全文：
毒品危害防制條例第十條
施用第一級毒品者，處六月以上五年以下有期徒刑。
施用第二級毒品者，處三年以下有期徒刑。
